【裁判字號】    98,交抗,901
【裁判日期】    990212
【裁判案由】    聲明異議
【裁判全文】
臺灣高等法院高雄分院刑事裁定         98年度交抗字第901號
抗  告  人  交通部公路總局高雄區監理所屏東監理站
代  理  人      甲○○
受 處分 人      乙○○
上列抗告人因交通違規聲明異議案件，不服臺灣屏東地方法院中
華民國98年11月12日裁定（98年度交聲字第361 號），提起抗告
，本院裁定如下：
    主  文
抗告駁回。
    理  由
一、抗告意旨略以：按一行為同時觸犯刑事法律及違反行政法義
    務規定，經檢察官依刑事訴訟法第253 條之1 為緩起訴處分
    後，行政機關得否就該違反行政法義務事項再處以行政罰，
    法務部行政罰法諮詢小組第一次會議記錄記載「緩起訴乃附
    條件的不起訴處分，亦即為不起訴處分的一種，此觀諸刑事
    訴訟法第256 條規定自明。檢察官為緩起訴處分時，依刑事
    訴訟法第253 條之2 第1 項規定，對被告所為之指示及課予
    之負擔，係一種特殊的處遇措施，並非刑罰，因此，刑事案
    件經檢察官為緩起訴處分確定後，宜視同不起訴處分確定，
    依行政罰法第26條第2 項規定，得依違反行政法上義務規定
    裁處之」，作成結論。而本件受處分人乙○○有酒後違規駕
    騎機車之行為，其所涉之刑責部分，雖經臺灣屏東地法院檢
    察署以96年度速偵字第35178 號為緩起訴處分確定，但其違
    反行政法上義務部分，仍可依道路交通安全管理處罰條例之
    規定予以裁罰，原裁定認為行為人乙○○所繳納之緩起訴金
    額2 萬元部分不得再罰，尚有未洽，爰提起抗告，請求撤銷
    原裁定等語。
二、經查：本件受處分人乙○○於民國（以下同）96年8 月6 日
    晚上11時許，騎乘車牌號碼WRO-691 號輕型機車，在屏東縣
    屏東市○○路37號前，因酒後駕車違反道路交通管理處罰條
    例第35條第1 項第1 款規定，經警當場掣單舉發，受處分人
    並因上開酒後駕車之行為，同時犯刑法第185 條之3 公共危
    險罪，經臺灣屏東地方法院檢察署檢察官於97年7 月25日以
    97年度偵字第4051號為緩起訴處分，緩起訴期間為1 年，並
    應向公庫支付2 萬元確定，受處分人乙○○並已於97年11月
    24日支付2 萬元執行完畢等情，有上開裁決書、處分書及臺
    灣高等法院被告前案紀錄表在卷可稽，自堪認定。受處分人
    乙○○雖有於裁決書上所載時、地酒後駕騎機車而違反道路
    交通管理處罰條例第35條第1 項第1 款規定之違規行為，惟
    受處分人乙○○上開酒後駕騎機車之行為，係屬同時觸犯刑
    事法律及違反行政法上義務規定之行為，且前經緩起訴處分
    確定，受處分人乙○○並已給付2 萬元予犯罪被害人保護協
    會，有其前科表之記載可稽，已產生實質刑罰之效果，揆諸
    上開行政罰法第26條及道路交通管理處罰條例第35條第8 項
    規定與前揭說明，原處分機關對受處分人乙○○上開酒後駕
    車之違規行為予以裁罰時，就其行為應處以其他種類行政罰
    部分（即吊扣駕駛執照12個月及施以道路交通安全講習），
    固仍得予以裁處，惟就裁處罰鍰部分，僅得依道路交通管理
    處罰條例第35條第8 項規定予以處罰，即應扣除受處分人乙
    ○○依檢察官緩起訴處分支付之2 萬元，而就差額部分即2
    萬5 千元予以裁罰（本件受處分人乙○○係酒後駕騎機車，
    測得呼氣酒精濃度超過每公升0.55毫克，參酌道路交通管理
    處罰條例第92條第3 項及違反道路交通管理事件統一裁罰基
    準表之規定，其最低罰鍰為4 萬5 千元，扣除受處分人乙○
    ○依檢察官緩起訴處分支付之2 萬元，尚應處以罰鍰2 萬5
    千元）。是原審裁定將受處分人乙○○所繳緩起訴之金額2
    萬元予以扣除此部分撤銷，改為裁處鍰款2 萬5 千，核無不
    合，本件抗告為無理由，應予駁回。
三、據上論結，應依刑事訴訟法第412 條，裁定如主文。
中    華    民    國    99    年    2     月    12    日
                  刑事第八庭    審判長法  官  洪兆隆
                                      法  官  郭玫利
                                      法  官  張盛喜
以上正本證明與原本無異。
不得再抗告。
中    華    民    國    99    年    2     月    12    日
                                      書記官  黃一秋

司法院資訊處製作；財團法人民間司法改革基金會備份。
